臺灣臺中地方法院民事判決　　　　　　99年度重訴字第360號
原　　　告　鴻益光電股份有限公司
法定代理人　陳漢杰
訴訟代理人　李育錚　律師
　　　　　　林欣屏　律師
　　　　　　林志鍵　律師
被　　　告　勝華科技股份有限公司
法定代理人　黃顯雄
訴訟代理人　林開福　律師
複　代理人　張宏銘　律師
上列當事人間請求損害賠償事件，於中華民國100年5月31日言詞
辯論終結，本院判決如下：
    主      文
原告之訴及假執行之聲請均駁回。
訴訟費用由原告負擔。
    事實及理由
一、原告主張：
(一)、原告前所有坐落高雄市○鎮區○○路248-10號等3、5、6 樓
    之無塵室廠房及其內生產STN-LCD面板之設備，於民國95年3
    月1日出租予被告，租賃期間自95年3月1日起至99年3月31日
    止，租金每月新臺幣（下同）500萬元。前開廠區自95年3月
    1 日交付予被告後，即由被告管領使用，因被告為國內知名
    之上市面板公司，嚴格控制廠區人員之進出，原告於被告租
    賃期間，均無法進入該廠區勘查使用情況。直至99年1月間
    因被告向原告表示不再續租上述廠房與設備，兩造乃於99年
    1月22日至系爭廠區進行勘察。斯時，被告對於位處6樓之無
    塵室廠區雖有多處維護不當，惟大部分廠區尚屬整潔，且生
    產設備亦屬完好。詎料，於99年3月31日租約到期後，原告
    與被告正式辦理租賃物移交點收時，始發現6樓之租賃設備
    及無塵室有下列嚴重之毀損破壞情形：
    １、機器設備嚴重受損：
        被告於撤廠期間，竟將設備管線外露、傾倒，甚至斷裂
        ，致使原有設備無法運轉，已失其效能；任意棄置生產
        設備之零件，致使原有設備無法運轉，已失其效能；毀
        損設備外殼，並使設備佈滿灰塵，嚴重影響設備之運作
        與效能而致不堪使用；位於天花板之管線，原係連接下
        方之白色設備機房，然被告人員卻將管線與該設備機房
        分離，致使設備機房失其效能；被告於撤廠時將原告所
        有之高度精密之STN-LCD生產設備，曝露於充滿灰塵中
        之環境，完全未加蓋塑膠模或其他防止污染之設施，致
        該等高度精密之設備嚴重失其效能。
    ２、無塵室環境之重大破壞：
        被告員工於撤廠期間，將油漬等污染物潑灑於無塵室之
        地板上，任令無塵室髒污不已而失其效能不堪使用，嚴
        重破壞無塵室外之走道地板。
    因系爭租賃設備毀損情況嚴重，無從點收，兩造暫先合意將
    6樓進出門口封存，致未能逐一詳細核對租賃物之機器設備
    及無塵室之毀損狀況。原告曾發函被告公司請求出面協商，
    希望能以商談之方式解決此一紛爭，惟被告僅函覆依據雙方
    租賃契約約定，被告不負回復原狀之責任。為此，原告爰依
    民法第227條第1項、第455條、第432條第2項及民法第184
    條第1項前段、第188條第1項前段之規定，請求被告公司賠
    償系爭機器設備及無塵室回復效用之費用及交易性貶值之損
    失。並聲明：被告應給付原告最低2000萬元，暨自起訴狀繕
    本送達被告翌日起至清償日止，按年利率百分之5計算之利
    息，且願供擔保，請准宣告假執行。
(二)、對於被告抗辯之陳述：
１、原告並非請求被告回復原狀，而係請求被告於撤廠過程造成
    機器設備受損、無塵室受污染破壞，導致系爭廠房設備喪失
    生產狀態之損害，所產生之修復及因毀損所減少之交易價值
    ，負賠償責任：
    (1)被告於系爭租賃契約屆滿而返還租賃物時，依據民法第
      455 條之規定，本應返還保有生產力狀態之租賃物予原告
      ，始可謂已盡其租賃物返還之給付義務。惟被告身為國內
      生產LCD 之大廠，對於LCD生產設備及無塵室環境之精密
      性及重要性自甚為知悉，卻於搬遷撤廠時，未盡其善良管
      理人之注意義務，造成機器設備重大毀損，及無塵室環境
      之嚴重破壞，以致系爭租賃物無法保有其應有之生產力狀
      態，自屬可歸責於被告公司之不完全給付，而造成原告原
      有之租賃物受有損害，原告自得依民法第227條第1項規定
      請求被告予以賠償。
    (2)被告員工於租賃契約終止而撤廠時，造成系爭機器設備及
      無塵室之嚴重毀損及破壞，而失其效能，自屬應依民法第
      184條第1項前段故意或過失侵害原告之租賃物負損害賠償
      責任之行為；而被告身為僱用人，亦應依民法第188條第1
      項前段負連帶賠償責任。
    (3)按系爭租賃契約第14.2條之規定，僅係針對民法第431條
      有關有益費用之償還及工作物取回，須回復原狀之特約排
      除規定，至民法第455條係規定承租人返還租賃物時，應
      保持租賃物之生產狀態，故系爭租賃契約第14.2條規定，
      實與民法第455條承租人應返還具有生產狀態之租賃物返
      還義務無涉，要不得據此解為該條約定已免除被告公司依
      民法第455條所應負之返還義務。
    (4)此外，系爭租賃契約第14.3條約定「依其現況交付甲方」
      之文字，參以民法第455條規定，應係指被告公司於租賃
      契約終止時，應返還保持生產狀態之租賃物於原告，並非
      謂被告公司可於撤廠時完全不盡善良管理人之注意義務，
      恣意造成機器設備及無塵室之毀損破壞，而致租賃物之生
      產力喪失。是系爭租賃契約之條文，並未免除被告公司依
      據民法第455條返還租賃物之義務。
２、原告於99年3月31日點交封存系爭廠房後，直至同年7月間，
    經濟部加工出口區管理處高雄分處臨廣園區人員告知兩造6
    樓廠房窗戶未關好，被告始同意於99年7月26日會同原告至
    系爭6樓廠房查看。經查，該棟建築物如同一般辦公大樓，
    本即有多部電梯、逃生梯，因兩造僅封存部分電梯，故當日
    經濟部加工出口區管理處高雄分處臨廣園區人員、原告及被
    告人員，均係搭乘『緊臨旁邊』未封存之電梯到達6樓，臨
    廣園區人員、員警及系爭設備抵押債權人兆豐國際商業銀行
    之職員亦在現場，從未有所謂原告係透過連被告都不知道之
    出入口進入廠房情形。再者，原告於99年7月26日會同被告
    等進入系爭6樓廠房時全程錄影，有當日錄影光碟可參，依
    該光碟內容觀之，遭毀損、破壞之設備及無塵室狀態，皆與
    99年3月31日拍攝之照片相符（參原證4至7、11、12），益
    徵於99年3月31日至99年7月26日間，均無人進入該6樓廠房
    ，亦未影響現場狀況至明。況系爭廠房設備本屬原告所有，
    雖遭被告損壞而減損其價值，但並非無物，原告自無可能自
    行破壞該廠房設備。
３、系爭廠房設備曾於94年8月間，經泛亞不動產鑑定股份有限
    公司進行鑑價，依據該鑑價報告之內容與所附之照片以觀（
    原證17），廠房及設備之狀況良好，設備之鑑定價格高達
    763,597,970元，其中6樓之無塵室及STN-LCD生產設備係最
    具價值者。95年3月間，復經泛亞不動產鑑定股份有限公司
    針對系爭廠房再次進行鑑價，由該次之鑑價報告所附之照片
    可知（參原證18），系爭廠房設備之狀況仍保持良好。將上
    開二份鑑價報告與上開於99年3月31日所拍攝之照片相比較
    ，足以證明系爭廠房設備於被告公司撤廠時，明顯遭受拆遷
    人員之破壞。
４、又依據原告94年度會計師查核報告書，原告於94年間仍有營
    運生產，可知系爭設備確屬具有生產力之狀態，且依一般常
    情，於租賃之前，承租人若發現租賃標的有毀損或不堪使用
    等情事，必定會立即向出租人反應，然兩造於簽訂系爭租賃
    契約前之協商過程當中，均未曾提及系爭租賃設備有不堪使
    用之情事，亦可推知於承租之時，系爭租賃物具有生產力之
    狀態。
５、原告確實受有超過2000萬元等同修復費用之交易價值貶損之
    損害：
    (1)經查，原告係因債權銀行多次表示將聲請法院拍賣系爭6
      樓廠房設備，適逢第三人科邑光電股份有限公司（下稱科
      邑公司）有意承買，原告為解決財務困難，始同意出售，
      然因該等設備、無塵室已喪失其生產能力，原告不得已僅
      能賤價出售。倘系爭設備、廠房未遭被告破壞、毀損，原
      告本得以在正常使用下之一般價格出售，然因系爭設備、
      廠房遭被告損害，交易價格即須扣除修復費用，而依據科
      邑公司委請相關廠商就系爭廠房設備之維修所提供之報價
      ，系爭租賃物若欲回復可供生產之狀態，至少即需3266
      萬2656元，現原告僅請求賠償2000萬元之損害，自屬有據
      。
    (2)而被告雖辯稱依系爭租賃合約第12.1條之規定，被告就廠
      房以外之租賃物其優先承買之金額亦不過為2000萬元，惟
      該條約定係兩造當時為簽訂系爭租賃契約所特別訂定之條
      款，若被告承租系爭租賃物，原告即提供上開優先承買權
      之利益予被告，被告嗣後既不予行使該優先承買權之利益
      ，要不得據此解為系爭租賃物之價值僅為2000萬元，被告
      之抗辯，殊不可採。
二、被告則以：
(一)、被告依約毋須負返還原有狀態（含所謂生產力）之租賃物予
    原告之義務：
    被告向原告承租系爭廠房及設備時，因原告已停工多時，廠
    房凌亂不堪，有些機器、設備甚已無法使用，致無法逐項確
    認系爭廠房及設備之狀況，並製作財產清冊進行點交。從而
    ，兩造乃議定採取「整廠交、整廠還」之方式，於原告將廠
    房交付被告使用時，就廠房及設備毋須逐項查驗、點交，亦
    即毋須確認交付時之狀況，而以整廠交付；於契約屆滿時，
    雙方亦無須逐項查驗返還時之狀況，而以整廠交還，免除被
    告逐項點交或查驗之責任與義務，被告僅需依返還當時之狀
    況，將廠房及設備以整廠交還之方式，返還予原告即可。此
    由系爭租賃契約書第14.2、14.3條「本契約屆滿終止時，乙
    方不負回復原狀之責任，亦不得向甲方請求償還租賃物改良
    之有益或必要費用。」、「本契約到期屆滿時，就仍屬於甲
    方所有之部分租賃物，將依據當時狀況，依其現況交付甲方
    ；雙方免除逐項點交或查驗之責任與義務」之約定，即可知
    悉。況本件於承租當時，兩造並未就系爭廠房及設備之狀況
    作確認。是以，原告自無法證明（亦未證明）出租時系爭設
    備之狀態（原狀）為何。而今，原告竟以被告交還之系爭6
    樓設備與所謂原狀不符，損害該6樓之設備為由，請求被告
    賠償所謂欲回復可供生產之狀態，自屬無據。
(二)、況系爭6樓廠房之設備於99年3月31日兩造協議封存後，原告
    人員仍得隨意進出，且該6樓廠房及設備，原告復已交付第
    三人科邑公司占有使用，亦即該6樓廠房之設備現已非被告
    返還時之狀況。
(三)、又原告雖主張其6樓廠房之無塵室及STN─LCD生產設備之狀
    況，於交付予被告時，均仍保持良好，並提出94年8月及95
    年3 月間，泛亞不動產鑑定股份有限公司之鑑定報告為據。
    惟該鑑定報告，縱使為真，然此係由原告公司自行委託鑑定
    ，而非由兩造合意之第三公正單位為之，被告否認其之證明
    力。且該鑑定報告之鑑定日期為94年8月間，距被告承租系
    爭廠房之95年3月間，已相隔逾半年，益徵該鑑定報告及照
    片就系爭廠房設備於交付時之狀況，並無法為任何證明。至
    於報告內容所附之照片，縱能提出正本，惟因無拍攝日期，
    照片內容亦模糊不清，被告除否認係95年3月所拍攝，亦否
    認與系爭設備有關。再者，上開94年8月鑑定報告所謂之「
    動產時值鑑定表」，係以抄錄原告之動產帳面價值，扣除動
    產法定折舊年數後所得出。亦即，上開鑑定報告，僅係以一
    般公司會計原則就系爭設備加以計算，並無法反映系爭設備
    之實際價值，自不得以此而謂原告於95年3月1日交付系爭設
    備時確有鑑定報告所稱之價值。況兩造於95年3月1日簽訂系
    爭契約時，已於第12條約定，被告於租期屆滿後，得以2000
    萬元向原告優先承買租賃之設備，足見系爭設備絕無上開鑑
    定報告所稱於94年8月間有高達7億餘元之價值，上開鑑定報
    告顯屬不實。又被告於租期屆滿前，由原告之債權銀行處得
    知，系爭設備經該債權銀行找多家有意承購之廠商估價結果
    ，價值尚不及1000萬元，更徵系爭設備於租期屆滿時，其價
    值並不及1000萬元。
(四)、另原告主張「其依94年度會計師查核報告書可以證明其於94
    年間仍有營運生產，可知系爭設備確屬具有生產力之狀態」
    云云，惟該94年度會計師查核報告書，其上記載：「鴻益光
    電股份有限公司民國94年度之財務報表，如附註七所述，無
    法提供足夠資料查核，查核範圍受到嚴重限制，本會計師無
    法對財務報表採用其他查核程序獲得足夠及適切之證據，且
    公司對部分會計科目之處理原則與本會計師存有歧見。民國
    94年度財務報表之金額，係屬公司自結數字，未經本會計師
    查核。且該公司累積虧損，已逾實收資本總額，對繼續經營
    能力存有重大疑慮。依本會計師意見，如上段所述，對第一
    段94年度財務報表，查核範圍顯有不足，無法提供合理之依
    據以表示意見，因而此本會計師對第一段所述民國94年度財
    務報表無法表示意見。」等詞，可知因原告嚴重限制會計師
    之查核範圍，致使原告之查核會計師無法對該公司94年度之
    財務報表表示意見，甚至對該公司繼續經營能力存有重大疑
    慮，適足反證原告公司於94年間之財務、業務業已陷重大困
    境，確已停產無疑。從而，原告欲以上開未經會計師查核之
    自結財務報表，主張該廠房出租予被告前仍有營運生產、仍
    具所謂生產力云云，並無理由。
(五)、又原告雖主張其並非請求被告公司回復原狀，而係依民法第
    455條之規定，主張被告於遷廠時未盡善良管理人之注意義
    務，造成機器設備重大毀損，及無塵室環境之嚴重破壞，以
    致系爭租賃物無法保有其應有之生產力狀態云云。惟按民法
    第455條之規定，係指倘租賃物於出租時原具有生產力者，
    應保持其生產狀態，返還出租人之意，即亦屬回復原狀之意
    。
(六)、至於原告依第三人科邑公司委請相關廠商就系爭廠房設備之
    維修提供之報價，認系爭租賃物若回復可供生產之狀態，至
    少需3266萬2656元云云，惟科邑公司所生產之產品與被告不
    同，故上開報價單係該公司承接系爭廠房、設備後，為達成
    該公司生產所需而為之新購或增補，並非原告所謂之回復出
    租前之原狀。例如，上開報價單中蝕刻機，經被告向第三人
    欣弘元公司查證，即為新購，而非所謂設備維修。又該廠房
    部分之所謂維修，除係原告自己之責任外，亦與本件之「設
    備爭議」無關。再者，維修時亦需扣除折舊。故原告主張系
    爭設備回復原狀之費用為3266萬2656元，惟僅主張2000萬元
    云云，確屬無據等語，資為抗辯。並聲明：原告之訴及假執
    行均駁回，如受不利判決願供擔保免為假執行。
三、兩造依民事訴訟法第270條之1第1項第3款規定，整理並協議
    簡化爭點如下：
(一)、兩造不爭執事項：（本院採為判決之基礎）
１、兩造於95年3月1日簽立「廠房及設備租賃契約書」，由原告
    將坐落於高雄市○鎮區○○路248-10號等3、5、6樓之無塵
    室廠房及其內生產STN-LCD面板之設備，出租予被告，租賃
    期間自95年3月1日起至99年3月31日止，每月租金500萬元。
２、99年1月間因被告向原告表示不再續租，兩造乃於99年1月22
    日至系爭廠區進行勘察。
３、99年3月31日租約到期後，兩造正式辦理租賃物移交點收時
    ，就6樓設備返還（包含無塵室）存有不同看法，乃簽立「
    租賃物返還確認書」(下稱系爭確認書)，其餘部分之廠房及
    設備返還則無爭議。
４、99年7月26日原告有進入系爭6樓廠房。
５、原告已將系爭6樓廠房設備出售予第三人科邑公司，目前由
    科邑公司占有使用中。
６、系爭6樓廠房及設備於95年3月1日交付被告時，未經逐一查
    驗及點交，當場亦未製作財產目錄。
(二)、爭執之事項：
１、依系爭契約關於系爭租賃物6樓設備，被告是否負返還原有
    狀態（含生產力）於原告之義務？
２、被告於搬遷廠房時，其員工有無造成如卷內附表1所示之設
    備、廠房之損壞？
３、被告若有造成如附表1所示之設備、廠房之損壞，是否有故
    意或過失？被告若有造成如卷內附表1所示之設備、廠房之
    損壞，可否主張依系爭契約第14.2、14.3條規定免除損害賠
    償責任？
４、原告所得請求被告賠償之項目及金額為何？
四、法院之判斷
(一)、按我國民法就承租人對租賃物之注意義務，分別規定於民法
    第432條：「承租人應以善良管理人之注意，保管租賃物。
    租賃物有生產力者，並應保持其生產力。承租人違反前項義
    務，致租賃物毀損、滅失者，負損害賠償責任。但依約定之
    方法或依物之性質而定之方法為使用、收益，致有變更或毀
    損者，不在此限。」，及同法第434條：「租賃物因承租人
    之重大過失，致失火而毀損、滅失者，承租人對於出租人負
    損害賠償責任。」。而同法第455條僅係規定承租人於租賃
    關係終止後，應返還租賃物，並未規定應回復原狀（臺灣高
    等法院92年度再字第78號裁判意旨參照），至於租賃物若有
    生產力者，則應保持其生產狀態返還出租人。倘承租人違反
    善良管理人之注意義務，保管租賃物，或保持租賃物之生產
    力，致租賃物有毀損時，應負損害賠償責任。又負損害賠償
    者，除法律另有規定，或契約另有訂定外，應回復他方損害
    發生前之原狀，不能回復原狀或回復原狀顯有重大困難者，
    應以金錢賠償其損害，民法第213條第1項、第215條定有明
    文。是以，租賃契約屆滿後或終止時，應究應如何返還租賃
    物？租賃物若有生產力者，如何始為保持其生產力？或應如
    何回復原狀，返還租賃物？則應依從雙方契約當事人之約定
    。又按解釋契約，固須探求當事人立約時之真意，不能拘泥
    於契約之文字，但契約文字業已表示當事人之真意，無須別
    事探求者，即不得反捨契約文字而更為曲解（最高法院17年
    上字第1118號判例參照）。本件觀之兩造簽立之廠房及設備
    租賃契約書第7條租賃物的使用，於第7.2條記載：「除廠房
    之變更、改良或增設需甲方（即出租人原告）同意者外，乙
    方（即承租人被告）對於租賃物之一部或全部，得為變更、
    改良等行為。前項經乙方實施變更、更改後之租賃物（含配
    件、從物及附合物；但不包括廠房），自實施變更、更改時
    起，仍歸屬甲方所有，不論該等改良物係有益費用或必要費
    用之支出，乙方同意於租賃期間及終止時，均不向甲方請求
    償還或支付。甲方不得於本契約有效期間內就前開變更、改
    良之租賃物（含配件、從物及附合物），對乙方有任何主張
    或請求，在租賃期限屆滿時，乙方不負回復原狀之責任。乙
    方就租賃物增設之工作物，該工作物歸屬乙方所有，在租賃
    期限屆滿時乙方得自由處分。如該工作物與租賃物不可分離
    者，歸屬甲方所有。」等文字。由此可見，雙方對於系爭租
    賃物，除廠房以外之其餘設備，原告係授權被告得為任何變
    更、改良等行為，且原告亦不得於系爭契約之有效期間內，
    就變更、改良後之租賃物（含配件、從物及附合物），對被
    告有何主張或請求，於租賃期限屆滿時，被告亦不負回復原
    狀之責任。再者，參以系爭租賃契約書第8條，就「租賃物
    之毀損、滅失與權利減損」，係約定「8.1、甲方應擔保租
    賃物一部或全部，於租賃期限內不受強制執行、假扣押、假
    處分或被沒入、沒收、扣押、拍賣，致有影響乙方依本約使
    用租賃物之權利；8.2、租賃物之一部或全部因前項任一原
    因，致乙方無法依據本契約使用租賃物一部或全部者，雙方
    同意按乙方無法使用之面積佔租賃物之比例縮減本約租金；
    8.3、乙方就無法使用之廠房面積部分如受有損害者，甲方
    應負損害賠償責任。」等語，並未約定系爭租賃物設備若有
    減損之賠償問題。且參以系爭租賃契約書第14.2、14.3條復
    約定「本契約屆滿終止時，乙方不負回復原狀之責任，亦不
    得向甲方請求償還租賃物改良之有益或必要費用。」；「本
    契約到期屆滿時，就仍屬於甲方所有之部分租賃物，將依據
    當時狀況，依其現況交付甲方；雙方免除逐項點交或查驗之
    責任與義務」等詞，在在均顯示，關於系爭租賃設備乙節，
    原告於交付予被告時，雖未提及有無生產力之狀態，惟授權
    被告為任何變更或改良。是以，於返還時，僅約定被告須依
    據當時狀況，依其現況交付原告即可，並免除逐項點交或查
    驗之責任與義務。顯然兩造就系爭設備，係依其特別之約定
    ，定其使用、收益之方法，故若認系爭設備有所變更、或毀
    損等爭議時，應依其約定解決之。如上所述，兩造間就租賃
    契約屆滿時，依系爭租賃契約書第14.2、14.3條約定「本契
    約屆滿終止時，乙方不負回復原狀之責任，亦不得向甲方請
    求償還租賃物改良之有益或必要費用。」、「本契約到期屆
    滿時，就仍屬於甲方所有之部分租賃物，將依據當時狀況，
    依其現況交付甲方；雙方免除逐項點交或查驗之責任與義務
    」，依此以言，被告既不負回復原狀責任，且僅依現況交付
    原告，則原告主張關於系爭租賃物6樓設備，被告於返還時
    ，並未保持其原有狀態（含生產力）之情事，請求被告賠償
    損害云云，應屬無據。
(二)、又原告主張被告於搬遷廠房時，其人員造成6樓之租賃設備
    、無塵室有卷內附表1所示之設備、廠房等損壞，而依侵權
    行為法律關係，請求損害賠償云云。按當事人主張有利於己
    之事實者，就其事實有舉證之責任。民事訴訟法第277條第1
    項前段定有明文。又民事訴訟如係由原告主張權利者，應先
    由原告負舉證之責，若原告不能舉證，以證實自己主張之事
    實為真實，則被告就其抗辯事實即令不能舉證，或其所舉證
    據尚有疵累，亦應駁回原告之訴，有最高法院17年上字第
    917號判例意旨可資參照。查原告雖主張上開設備有遭被告
    人員因故意或過失之不法侵害，造成毀損之情事，然為被告
    所否認，依前揭規定，自應由原告負舉證之責。而依原告提
    出之卷內附表1所示之「毀損」，大多主張設備無妥善處置
    ，任意存放，地板面積水，管線散落等等，惟此情事，是否
    構成毀損，甚或足以證明係被告之受僱人於搬遷廠房時，有
    故意或過失之不法侵權行為所致，已有可議。再者，本件租
    賃物（含設備）於承租當時之交付，係原告依據簽約日之「
    現況交付」，而未就廠房及設備逐項查驗、點交（參照系爭
    租賃契約書第1條之1.1、第2條之2.1之規定），已如上述。
    因此，原告本應證明系爭租賃物於承租當時之現況，與被告
    所交付之現況，有何不同？而此不同係被告人員於搬遷時，
    因故意或過失之不法行為所致，然原告自始均未能舉證證明
    系爭租賃設備於承租當時之狀態，以實其說，其主張自屬無
    據。從而，原告主張被告應依民法第184條及188條第1項規
    定，就其受僱人於搬遷廠房時所為之侵權行為，負連帶賠償
    責任，亦不可採，而無理由。
五、綜上所述，原告依民法第455條、第432條第2項及民法第184
    條第1項前段、第188條第1項前段之規定，請求被告應給付
    原告新臺幣2000萬元，暨自起訴狀繕本送達被告翌日起至清
    償日止，按年利率百分之5計算之利息云云，為無理由，應
    予駁回。原告之訴既經駁回，其假執行之聲請，亦失所附麗
    ，應併予駁回。
六、本件事證已臻明確，兩造其餘攻擊防禦方法及所舉證據，經
    本院審酌後，核與本件判決結果不生影響，爰不一一論述，
    併此敘明。
七、據上論結，本件原告之訴為無理由，依民事訴訟法第78 條
    ，判決如主文。
中    華    民    國    100    年    7    月    1    日
                  民事第三庭    法  官  黃峻隆
正本係照原本作成。
如對本判決上訴，須於判決送達後20日內向本院提出上訴狀。如
委任律師提起上訴者，應一併繳納上訴審裁判費。
中    華    民    國    100    年    7    月    1    日
                                書記官